【裁判字號】    97,訴,1733
【裁判日期】    970529
【裁判案由】    毒品危害防制條例
【裁判全文】
臺灣板橋地方法院刑事判決              97年度訴字第1733號
公  訴  人  臺灣板橋地方法院檢察署檢察官
被      告  甲○○
上列被告因違反毒品危害防制條例案件，經檢察官提起公訴（97
年度毒偵字第2446號），本院於準備程序進行中，被告就被訴之
事實為有罪之陳述，經告知被告簡式審判程序之旨，並聽取當事
人之意見後，嗣經本院合議庭裁定進行簡式審判程序，判決如下
：
    主  文
甲○○施用第一級毒品，處有期徒刑柒月，扣案之海洛因壹包（
驗餘淨重零點捌公克）沒收銷燬之，上開海洛因之外包裝塑膠
袋壹只沒收之；又施用第二級毒品，處有期徒刑月；應執行有
期徒刑捌月，扣案之海洛因壹包（驗餘淨重零點捌公克）沒收
銷燬之，上開海洛因之外包裝塑膠袋壹只沒收之。
    事  實
一、甲○○前於民國（下同）94年間因施用毒品案件，經臺灣桃
    園地方法院以94年度毒聲字第1580號裁定施以強制戒治，嗣
    因無繼續執行之必要，於95年5 月2 日釋放，並由臺灣桃園
    地方法院檢察署檢察官以95年度戒毒偵字第218 號為不起訴
    處分確定。詎仍未戒除毒癮，明知海洛因、甲基安非他命係
    毒品危害防制條例所列之第一級、第二級毒品，不得施用、
    持有，仍基於施用海洛因及甲基安非他命之犯意，於97年2
    月24日，在臺北縣三重市○○路108 巷12之1 號昔日住處內
    ，將第一級毒品海洛因摻入清水後，再以注射針筒注射手臂
    之方式，施用第一級毒品海洛因1 次，又於上開時、地，將
    第二級毒品安非他命置放於玻璃球內，以火燒烤後再所冒出
    霧化含有安非他命成分之氣體，以此方式施用第二級毒品安
    非他命1 次（起訴書略載為97年2 月24日12時許、97年2 月
    25日為警採尿前回溯96小時內之某時，在其臺北縣三重市○
    ○路108 巷12之1 號居處，施用第一級毒品海洛因及第二級
    毒品甲基安非他命各1 次）。嗣於97年2 月25日下午5 時30
    分許，經警在上址居處前查獲，並扣得第一級毒品海洛因1
    包（查獲時淨重0.382 公克，經檢驗取樣淨重0.002 公克，
    驗餘淨重0.38公克，起訴書誤載為淨重0.4 公克）。
二、案經臺北市政府警察局萬華分局移送臺灣板橋地方法院檢察
    署檢察官偵查起訴。
    理  由
一、按除被告所犯為死刑、無期徒刑、最輕本刑為三年以上有期
    徒刑之罪或高等法院管轄第一審案件者外，於第一次審判期
    日前之準備程序進行中，被告先就被訴事實為有罪之陳述時
    ，審判長得告知被告簡式審判程序之旨，並聽取當事人、代
    理人、辯護人及輔佐人之意見後，裁定進行簡式審判程序，
    刑事訴訟法第273 條之1 第1 項定有明文。經核本件被告甲
    ○○所犯係死刑、無期徒刑、最輕本刑為三年以上有期徒刑
    以外之罪，其於準備程序中就被訴事實為有罪之陳述，經法
    官告知簡式審判程序之旨，並聽取公訴人及被告之意見後，
    本院合議庭認宜進行簡式審判程序，爰依上揭規定合議裁定
    由受命法官獨任進行簡式審判程序，合先敘明。
二、上揭事實，業據被告甲○○迭於警詢、偵查及本院準備程序
    與審理時供承不諱，且被告為警查獲時所採集之尿液，經送
    請檢驗之結果，呈鴉片類及安非他命類陽性反應，有臺灣尖
    端先進生技醫藥股份有限公司出具之濫用藥物檢驗報告乙紙
    附卷可稽（見偵查卷第40頁）。又查扣之海洛因經送往交通
    部民用航空醫務中心以氣相層析質譜儀（GC/MS） 法檢驗結
    果確係第一級毒品海洛因（Heroin），有該中心97年3 月12
    日航藥鑑字第0971378 號毒品鑑定書1 紙在卷可佐（附本院
    審理卷內）。是堪認被告自白施用第一級毒品海洛因及第二
    級毒品安非他命應與事實相符。又被告前因施用毒品案件，
    ，經臺灣桃園地方法院以94年度毒聲字第1580號裁定施以強
    制戒治，嗣因無繼續執行之必要，於95年5 月2 日釋放，並
    由臺灣桃園地方法院檢察署檢察官以95年度戒毒偵字第218
    號為不起訴處分確定等情，有臺灣高等法院被告前案紀錄表
    附卷可按。從而，被告復於97年2 月24日施用第一級毒品海
    洛因及第二級毒品安非他命，顯係在觀察、勒戒執行完畢釋
    放後5 年內再犯毒品危害防制條例第10條之罪，是本件罪證
    明確，其犯行堪予認定，應予依法論科。
三、查海洛因與安非他命依其成癮性、濫用性及對社會危害性之
    程度，已分別為毒品危害防制條例第2 條第2 項第1 款、第
    2 款所規定之第一級、第二級毒品。又被告持有海洛因、安
    非他命之低度行為，應分別為其施用海洛因、安非他命之高
    度行為所吸收，不另論罪。故核被告所為，係犯毒品危害防
    制條例第10條第1 項、第2 項之施用第一級毒品及第二級毒
    品之罪。再被告所犯上開2 罪間，犯意各別，構成要件互異
    ，應予分論併罰。爰審酌被告前已因施用毒品經觀察、勒戒
    、強制戒治後而獲不起訴處分之寬典，猶應知所惕勵，對於
    施用毒品之違法性及可罰性，應有明確而強烈之認識，詎猶
    不知悛悔，復行施用海洛因及安非他命，戕害自己之身心健
    康，兼衡其智識程度、犯罪動機、目的及犯罪後自承施用毒
    品犯行，犯後態度良好等一切情狀，分別量處如主文所示之
    刑，並依法定其應執行之刑，以資懲儆。
四、至扣案海洛因1 包（驗餘淨重0.38公克），為查獲之毒品，
    不問屬於犯人與否，應依毒品危害防制條例第18條第1 項前
    段規定沒收銷燬之；另扣案上開海洛因之外包裝塑膠袋1 只
    係被告所有供其盛裝海洛因之物，應依法宣告沒收；另檢驗
    分別取樣海洛因0.002 公克，因已用罄滅失，自無庸再為沒
    收銷燬之諭知，附此說明。
據上論斷，應依刑事訴訟法第273 條之1 第1 項、第299 條第1
項前段，毒品危害防制條例第10條第1 項、第2 項、第18條第1
項前段，刑法第11條、第51條第5 款、第38條第1 項第2 款，判
決如主文。
本案經檢察官吳文正到庭執行職務
中    華    民    國    97    年    5     月    29    日
                    刑事第五庭  法  官  潘  長  生
以上正本證明與原本無異。
如不服本判決應於送達後10日內敘明理由向本院提出上訴狀。
                                書記官  彭  麗  紅
中    華    民    國    97    年    5     月    29    日
附錄本案論罪科刑法條全文：
毒品危害防制條例第10條
施用第一級毒品者，處六月以上五年以下有期徒刑。
施用第二級毒品者，處三年以下有期徒刑。


司法院資訊處製作；財團法人民間司法改革基金會備份。
